【裁判字號】    90,親,1
【裁判日期】    900510
【裁判案由】    否認子女
【裁判全文】
臺灣士林地方法院民事判決  九十年度親字第一號
    原      告  丙○○
    被      告  甲○○
    代  理  人  乙○○
右當事人間否認子女事件，本院判決如左：
    主      文
確認被告甲○○非原告自被告乙○○受胎所生之婚生子。
訴訟費用由被告負擔。
    事      實
甲、原告方面：
  一、聲明：如主文所示。
  二、陳述：原告與被告乙○○於民國七十七年十月六日結婚，現婚姻關係仍存續中
      ，原告於八十九年一月三日生下一子即被告甲○○，惟被告乙○○自八十三年
      十月二十五日因煙毒案件經羈押並入監執行，期間原告與被告乙○○未曾同居
      ，是被告甲○○非原告自被告乙○○受胎所生，為此依法訴請判決如聲明。
  三、證據：提出戶籍謄本一份。
乙、被告方面：
  一、聲明：同意原告之請求。
  二、陳述：被告甲○○確非被告乙○○與原告所生之子，被告乙○○已七年未與原
      告見面。
     理      由
一、按否認子女之訴，專屬子女住所地或其死亡時住所地之法院管轄，觀諸民事訴訟
    法第五百八十九條規定至明。原告依民法第一千零六十三條之規定，提起否認子
    女之訴，其子即被告甲○○設籍於本院轄區，有戶籍謄本一份在卷為憑，是本院
    為有管轄權之法院，合先敘明。
二、本件原告主張其與被告乙○○係夫妻，於八十九年一月三日生有一子即被告甲○
    ○之事實，業據其提出戶籍謄本一份為證，自堪信為真實。又原告主張被告乙○
    ○自八十三年十月二十五日入監迄今，二人未曾同居，被告甲○○非其自被告乙
    ○○受胎所生一節，被告就原告主張之事實雖自認，並表示同意原告之請求，然
    關於認諾及訴訟上自認之效力於否認子女之訴並不適用，觀諸民事訴訟法第五百
    九十四條規定自明。經查：經本院調閱被告乙○○之前科資料，被告乙○○因違
    反肅清煙毒條例案件，自八十三年十月二十五日入監執行，刑期至九十九年十二
    月二十五日止，有臺灣高等法院被告全國前案紀錄表一份在卷為憑，是原告與被
    告乙○○於八十三年十月二十五日起迄今並無同居之事實已堪認定，足認被告甲
    ○○應非原告自被告乙○○受胎所生。
三、又按民法第一千零六十三條第一項推定之婚生子女，如夫妻之一方能證明妻非自
    夫受胎者，得於知悉子女出生之日起，一年內提起否認之訴，同條第二項定有明
    文。查原告於與被告乙○○婚姻關係存續中受胎生下被告甲○○，既係在其與被
    告乙○○婚姻關係存續中，則依法自應推定被告甲○○為原告與被告乙○○之婚
    生子，然原告受胎懷有被告甲○○時，並未與被告乙○○同居，即非自被告乙○
    ○受胎所生，準此，原告於八十九年十二月十三日即知悉被告甲○○出生之日起
    一年內提起本件訴訟，於法洵屬有據，應予准許。
四、據上論結，本件原告之訴為有理由，依民事訴訟法第八十五條第一項前段、第七
    十八條判決如主文。
中      華      民      國    九十      年      五      月      十      日
                                        臺灣士林地方法院民事第一庭
~B法      官  方彬彬
右為正本係照原本作成。
如對本判決上訴須於判決送達後廿日內向本院提出上訴狀。
中      華      民      國    九十      年      五      月     十一     日
~B法院書記官  蕭純純


司法院資訊處製作；財團法人民間司法改革基金會備份。
